# 请教陈版主！！！！

提问人：zs940790478 时间：2019-11-08 06:30:16
工程合同约定，完成工作量的 50%，付款 30%，工程成本，是要按照 50%入账，还是按照 30% 入账呢，如果按照 50% 入账，可是并没有实际产生20%负债的义务，如果此时合同终止，按照合同约定，只需要支付 30%，那最后实际成本仍然是 30%；相反如果按照 50% 入账，其中 20% 暂估，合同终止，最后也只需要付 30%，20%还是需要冲回。

回答人：chenyiwei
基于负债的定义和确认条件，虽然合同约定目前只需付款 30%，但对于已完成工作量超出结算进度的 20% 部分，未来很可能导致经济利益流出企业（合同终止只是在偶然情况下才会发生），因此此时已存在推定义务，且金额能够可靠计量，满足确认负债的条件。